【裁判字號】    96,上訴,2473
【裁判日期】    970220
【裁判案由】    違反毒品危害防制條例
【裁判全文】
臺灣高等法院高雄分院刑事判決        96年度上訴字第2473號
上  訴  人
即  被  告  甲○○
上列上訴人因被告違反毒品危害防制條例案件，不服臺灣屏東地
方法院96年度訴字第1117號中華民國96年11月21日第一審判決（
起訴案號：臺灣屏東地方法院檢察署96年度毒偵字第1627號），
提起上訴，本院依簡式審判程序，判決如下：
    主  文
上訴駁回。
    事實及理由
一、本件被告甲○○所犯係毒品危害防制條例第10條第1 項之施
    用第一級毒品罪，其係死刑、無期徒刑、最輕本刑為3 年以
    上有期徒刑以外之罪，被告於本院審理程序中就被訴事實為
    有罪之陳述，經告知被告簡式審判程序之旨，並聽取檢察官
    及被告之意見後，本院裁定進行簡式審判程序審理，合先敘
    明。
二、本案經本院審理結果，認第一審判決認事用法及量刑均無不
    當，應予維持，並引用第一審判決書（如附件）記載之事實
    、證據及理由。
三、被告上訴意旨認：被告於住處戒斷期遭警方不合理之拘提為
    證人，被告因受毒品之害，身心極為痛苦，仍配合警方採證
    ，足以證明被告有心戒毒。又因家有老母、幼女，母親又罹
    患重病，因認原審判決量刑過重云云。經查，原審函詢內政
    部警政署保安警察第三總隊第二大隊本案查獲被告涉案之經
    過，該隊於民國96年10月24日函覆略以：本隊於96年7 月11
    日查獲洪明峰第3 人販賣毒品案，經臺灣屏東地方法院檢察
    署檢察官依據該隊提供通訊監察譯文內容所截獲之資訊、電
    話使用者資料、前科刑案資料及全戶戶籍資料查詢單等交叉
    比對後，認被告涉案情節重大，乃核發傳（拘）票於同年月
    16日傳喚被告到案，經被告同意帶返警所接受偵訊，被告坦
    承向洪明峰購買海洛因，及吸食海洛因犯行不諱，復經被告
    同意採尿送驗等語，有該隊保三貳警刑字第0960014304號函
    附卷可稽（見原審判第12頁），可證被告係因涉犯本案而遭
    檢察官核發傳票而傳喚到案，而非以證人身分拘提被告到案
    。被告雖確有配合偵查而作證，但依上開函文可知，警方仍
    非因此而查獲其上游。而原審量刑亦已考量被告犯後坦承犯
    行之情狀，本院認原審用事用法均無違誤，量刑亦稱妥適。
    被告以上開理由指摘原審決不當，為無理由，應予駁回。
據上論斷，應依刑事訴訟法第368 條、第273 條之1 第1 項、第
373 條，判決如主文。
本案經檢察官李門騫到庭執行職務。
中    華    民    國    97    年    2     月    20    日
                  刑事第七庭    審判長法  官   莊飛宗
                                      法  官   孫啟強
                                      法  官   邱明弘
以上正本證明與原本無異。
如不服本判決應於收受本判決後10日內向本院提出上訴書狀，其
未敘述上訴理由者，並得於提起上訴後10日內向本院補提理由書
狀（均須按他造當事人之人數附繕本）「切勿逕送上級法院」。
中    華    民    國    97    年    2     月    20    日
                                      書記官  曾允志
附錄本判決論罪之法條：
毒品危害防制條例第10條：
施用第一級毒品者，處 6 月以上 5 年以下有期徒刑。


司法院資訊處製作；財團法人民間司法改革基金會備份。
